【裁判字號】    89,訴,1552
【裁判日期】    890831
【裁判案由】    毒品危害防制條例
【裁判全文】
臺灣高雄地方法院刑事判決                        八十九年度訴字第一五五二號
    公訴人  臺灣高雄地方法院檢察署檢察官
    被  告  甲○○
右列被告因違反毒品危害防制條例案件，經檢察官提起公訴（八十九年度毒偵字第三
八四六號），本院判決如左：
    主  文
甲○○連續施用第一級毒品，處有期徒刑捌月，第一級毒品海洛因壹包（驗後淨重零
點壹捌公克）沒收銷燬之，注射針筒貳支，沒收之；又施用第二級毒品，處有期徒刑
肆月。應執行有期徒刑拾月，第一級毒品海洛因壹包（驗後淨重零點壹捌公克）沒收
銷燬之，注射針筒貳支，沒收之。
    事  實
一、甲○○前因施用毒品案件，經本院以八十八年度毒聲字第七九三三號裁定送觀察
    、勒戒後，認無繼續施用毒品之傾向，由臺灣高雄地方法院檢察署檢察官於民國
    八十八年十二月八日，以八十八年度毒偵字第一三一一號不起訴處分確定。詎其
    仍不知悔改，復基於概括犯意，連續自八十九年五月十八日起，至同年月二十五
    日十四時許止，在高雄縣、市各地加油站內廁所，以注射針筒注射或摻入香菸內
    吸食等方式，施用第一級毒品海洛因多次，並於八十九月五月二十五日，在不詳
    地點，施用第二級毒品甲基安非他命一次，為警於八十九年五月二十五日二十一
    時十二分許，在高速公路國道一號公路岡山收費站北向車道攔檢查獲，並扣得其
    所有第一級毒品海洛因一包（驗後淨重０．一八公克）及注射針筒二支。嗣經本
    院以八十九年度毒聲字第四一六五號裁定送臺灣高雄看守所附設勒戒處所觀察、
    勒戒後，認有繼續施用毒品之傾向。
二、案經國道公路警察局第五警察隊移送臺灣高雄地方法院檢察署檢察官聲請強制戒
    治並偵查起訴。
    理  由
一、訊據被告甲○○對其施用第一級毒品海洛因等情，坦承不諱，且其八十九年五月
    二十五日二十一時許為警查獲時，經警命採尿送驗結果確呈海洛因陽性反應，有
    卷附之高雄縣衛生局煙毒尿液檢驗成績書一紙可證，又其為警查獲時持有之疑似
    海洛因白色晶粒一包，經鑑驗結果確為海洛因無誤，有法務部調查局鑑定通知書
    一紙在卷可稽，並有海洛因０．一八九公克及注射針筒二支扣案可資佐證，是其
    施用海洛因部分犯行，足堪認定。至被告雖辯稱並無施用第二級毒品甲基安非他
    命等情，惟按個人口服投與甲基安非他命後，其尿液中能否驗出安非他命陽性反
    應，與其投與方式、投與量、個人體質、採尿時間及檢測儀器之精密度等有關，
    一般而言，約百分之七十於口服投與後二十四小時內自尿中排出，約百分之九十
    於九十六小時內自尿中排出，從而吸食時間距採集尿液時間最長可能不會超過四
    日，有行政院衛生署藥物食品檢驗局八十一年二月八日（八一）藥檢壹字第一一
    五六號函附卷可佐，是本件被告雖於八十九年五月二十五日二十一時許即為警查
    獲，然其既於八十九年五月二十九日，經臺灣高雄看守所附設勒戒處所採尿鑑驗
    ，結果仍呈甲基安非他命陽性反應，有該所報告書及被告尿液檢驗報告各一紙附
    卷為憑，依前揭說明，仍足認其確曾於為警查獲前，即八十九年五月二十五日施
    用甲基安非他命一次；再被告前因施用毒品案件，經本院裁定送觀察、勒戒後，
    認無繼續施用毒品之傾向，由臺灣高雄地方法院檢察署檢察官於八十八年十二月
    八日，以八十八年度毒偵字第一三一一號不起訴處分確定，其於五年內再犯毒品
    危害防制條例第十條之罪，經裁定送觀察勒戒，認有繼續施用毒品傾向，有臺灣
    高雄看守所附設勒戒處所八十九年六月九日高所坤戒勒字第二五七八號函送之證
    明書一份附卷可參，是本件事證明確，被告犯行洵堪認定。
二、查海洛因及甲基安非他命，分別為毒品危害防制條例所定之第一級及第二級毒品
    ，被告甲○○施用第一級毒品海洛因，核其所為係犯毒品危害防制條例第十條第
    一項之罪，其施用前後持有海洛因之低度行為，應為施用之高度行為所吸收，不
    另論罪，又其多次施用第一級毒品海洛因行為，時間密接，犯罪構成要件相同，
    顯係基於概括犯意為之，應依連續犯規定論以一罪；再被告另施用第二級毒品甲
    基安非他命一次，核其所為係犯毒品危害防制條例第十條第二項之罪，其施用前
    後持有甲基安非他命之低度行為，應為施用之高度行為所吸收，亦不另論罪。公
    訴人雖認被告多次施用甲基安非他命，惟本件被告既僅於八十九年五月二十九日
    ，經臺灣高雄看守所附設勒戒處所採尿鑑驗呈甲基安非他命陽性反應，已如前述
    ，在被告否認施用甲基安非他命之情形下，自不得僅執前開鑑驗結果即推論被告
    有連續多次施用甲基安非他命之行為，是超過一次施用甲基安非他命部分之犯行
    ，顯不能證明，惟因此部分與被告前揭論罪刑科之施用甲基安非他命部分，有連
    續犯之裁判上一罪關係，爰不另為無罪之諭知，附此敘明。被告前開所犯施用第
    一級毒品及第二級毒品罪，犯意各別，行為互殊，犯罪構成要件亦不相同，應分
    論併罰。又公訴人雖認被告構成刑法第四十七條之累犯，惟依卷附之臺灣高等法
    院被告全國前案紀錄表，及臺灣高雄地方法院檢察署刑案資料查註紀錄表所載，
    被告曾因肅清煙毒條例案件，經臺灣高等法院高雄分院及本院，於八十二年五月
    二十七日及八十三年四月十四日，分別判處有期徒刑三年二月及三年四月確定，
    嗣經合併執行，於八十五年三月二十七日假釋出獄，假釋期間期滿日為八十九年
    三月八日，然八十九年間被告遭撤銷假釋，定應執行殘刑三年十一月十日，迄今
    尚無執行上開有期徒刑完畢之事實，是本件被告應無構成刑法第四十七條累犯之
    情形，公訴人認被告構成累犯，容有誤會，應予指明。爰審酌被告於受觀察勒戒
    、不起訴處分確定後，猶不知切實悛悔，戒絕惡習，再犯本罪，惡性非輕等一切
    情狀，分別量處如主文所示之刑，並定應執行刑，以示儆懲。扣案之第一級毒品
    海洛因（驗後淨重０．一八公克）屬違禁物，不問屬於犯人與否，依毒品危害防
    制條例第十八條第一項前段之規定，應沒收銷燬之，至注射針筒二支，為被告所
    有供犯罪所用之物，業據其供承在卷，併予宣告沒收之。
據上論斷，應依刑事訴訟法第二百九十九條第一項前段，毒品危害防制條例第十條第
第一項、第二項、第十八條第一項前段，刑法第十一條、第五十六條、第五十一條第
五款、第三十八條第一項第二款，判決如主文。
本案經檢察官郭慧珊到庭執行職務。
中      華      民      國    八十九    年      八      月    三十一    日
                                  臺灣高雄地方法院刑事第七庭
                                      審判長法  官    裕斗
                                            法  官    蔡國卿
                                            法  官    劉傑民
右正本證明與原本無異。
如不服本判決，應於判決送達後十日內，向本院提出上訴狀。
                                            書記官    林豐富
中    華    民    國      八十九      年      九      月      二      日
附錄本案論罪科刑法條
毒品危害防制條例第十條
施用第一級毒品者，處六月以上五年以上有期徒刑。
施用第二級毒品者，處三年以下有期徒刑。


司法院資訊處製作；財團法人民間司法改革基金會備份。
